【裁判字號】    90,訴,4985
【裁判日期】    901119
【裁判案由】    返還不當得利
【裁判全文】
臺灣臺北地方法院民事判決  九十年度訴字第四九八五號
    原      告  中國信託商業銀行股份有限公司
    法定代理人  丙○○
    訴訟代理人  甲○○
                乙○○
    被      告  丁○○
右當事人間請求返還不當得利事件，本院判決如左：
    主    文
被告應給付原告新台幣伍拾肆萬元，及自民國九十年十月十日起至清償日止，按年息
百分之五計算之利息。
訴訟費用由被告負擔。
本判決於原告以新台幣壹拾捌萬元為被告供擔保後，得假執行。
    事    實
甲、原告方面：
一、聲明：如主文第一項所示，並陳明願供擔保請求宣告假執行。
二、陳述：被告於民國八十七年七月九日向原告申請開立帳號0000000000000之綜合
    存款帳戶  (下稱系爭帳戶)，依約得以此帳戶辦理存、提款及轉帳、代繳服務業
    務。嗣因原告電腦系轉換，致九十年二月二十六日上午九時至十二時，以自動化
    服務機器（ＡＴＭ）由世華聯合商業銀行 (下稱世華銀行)被告帳號00000000000
    之帳戶跨行轉入被告系爭帳戶之五筆轉帳交易，包括金額新台幣（下同）十一萬
    元四筆、金額十萬元一筆，未完成沖帳處理，原告未察，仍將該五筆交易金額撥
    入被告系爭帳戶，並經被告提領，使被告無法律上原因受有五十四萬元之利益，
    致原告受有損害，其後雖經多次聯絡，被告仍未返還其所受利益，為此依民法第
    一百七十九條之規定請求被告返還原告誤撥款項五十四萬元及自起訴狀繕本送達
    翌日起至清償日止之法定遲延利息。
三、證據：提出存款相關服務性業務申請暨約定書、印鑑卡、自動化服務機器轉帳交
    易明細資料、帳戶歷史交易查詢各一件。
乙、被告方面：
一、聲明：原告之訴駁回。
二、陳述：原告凍結系爭帳戶，所以被告無法查知有無誤撥款項之情形。
丙、本院依職權向世華銀行建成分行調閱被告開立之帳號00000000000活期儲蓄存款
    帳戶於九十年二月二十六日之交易明細表。
    理    由
一、本件原告主張之事實，已據其提出存款相關服務性業務申請暨約定書、印鑑卡、
    自動化服務機器轉帳交易明細資料、帳戶歷史交易查詢各一件為證，核屬相符，
    並經本院調閱世華銀行建成分行被告名義之帳號00000000000活期儲蓄存款帳戶
    於九十年二月二十六日之交易明細表核對無訛，是原告之主張堪信為真實。
二、從而，原告依不當得利之法律關係，請求被告返還五十四萬元，及自起訴狀繕本
    送達翌日即九十年十月十日起至清償日止之法定遲延利息，為有理由，應予准許
    。
三、原告陳明願供擔保請求宣告假執行，核無不合，爰酌定相當之擔保金額，予以准
    許。
四、結論：本件原告之訴為有理由，依民事訴訟法第七十八條、第三百九十條第二項
    ，判決如主文。
中      華      民      國    九十      年      十一    月    十九      日
                                            民事第六庭法      官  鄭純惠
右正本證明與原本無異
如對本判決上訴，須於判決送達後二十日內向本院提出上訴狀
中      華      民      國    九十      年      十一    月      十九    日
                                                          書記官  朱小燕


司法院資訊處製作；財團法人民間司法改革基金會備份。
